臺灣臺南地方法院刑事判決　
110年度易字第741號
                                      110年度易字第917號
公  訴  人  臺灣臺南地方檢察署檢察官
被      告  林曉樓  (已歿)



上列被告因竊盜案件，經檢察官提起公訴（110年度偵字第13179
、14126、14469、15339號）及追加起訴(110年度偵字第18233、
18654、19119、20471號)，本院判決如下：
    主  文
本件公訴不受理。
    理  由
一、本件公訴意旨詳如附件起訴書及追加起訴書所載。
二、按被告死亡者，應諭知不受理之判決，並得不經言詞辯論為
    之，刑事訴訟法第303條第5款、第307條分別定有明文。經
    查，被告林曉樓業於民國111年4月5日死亡，有個人戶籍資
    料查詢結果附卷可稽。依照上開說明，爰不經言詞辯論，逕
    為不受理之判決。
三、依刑事訴訟法第303條第5款、第307條，判決如主文。　　
中　　華　　民　　國　　111 　年　　4 　　月　　14　　日
                  刑事第七庭  法　官　孫淑玉
以上正本證明與原本無異。
如不服本判決應於收受本判決後20日內向本院提出上訴書狀，並
應敘述具體理由。其未敘述上訴理由者，應於上訴期間屆滿後20
日內向本院補提理由書狀（均須按他造當事人之人數附繕本）「
切勿逕送上級法院」。 
　　　　　　　　　　　　　　　書記官　洪千棻
中　　華　　民　　國　　111 　年　　4 　　月　　14　　日

【附件】
臺灣臺南地方檢察署檢察官起訴書
                                    110年度偵字第13179號
                                    110年度偵字第14126號
                                    110年度偵字第14469號
                                    110年度偵字第15339號
　　被　　　告　林曉樓　女　60歲（民國00年0月00日生）
　　　　　　　　　　　　住○○市○○區○○路000巷00號
　　　　　　　　　　　　居臺南市○○區○○街000號2樓之10
　　　　　　　　　　　　國民身分證統一編號：Z000000000號

上列被告因竊盜案件，已經偵查終結，認應提起公訴，茲將犯罪
事實及證據並所犯法條分敘如下：
　　　　犯罪事實
一、林曉樓前因竊盜及毒品案件，分經法院判處應執行有期徒刑
    4月、5月、6月確定，入監接續執行後，於民國105年6月26
    日縮刑執行完畢。詎猶不知悔改，復意圖為自己不法之所有
    ，分別為下列竊盜犯行：
  ㈠林曉樓於110年5月11日22時43分許，騎乘車號000-000號普通
    重型機車，行經臺南市○○區○○里○○路000號「統一超商」前
    ，見吳欣樺所有之背包1只（價值約新臺幣【下同】1,400元
    ）放置在機車上無人看管，認有機可乘，乃徒手竊取該背包
    ，得手後隨即離去，嗣經吳欣樺報警調取監視錄影畫面後，
    循線查悉上情。
  ㈡林曉樓與盧祥龍係鄰居，2人間偶有來往，詎林曉樓竟於110
    年4月8日15時許，利用盧祥龍服用安眠藥後在其位於臺南市
    ○○區○○路000巷00號住處熟睡之機會，未得盧祥龍同意即侵
    入其上開住處，並徒手竊取盧祥龍掛在脖子上之金項鍊1條(
    約2兩0.4錢、價值13萬8,000元)及其放在房間床頭櫃上之VI
    VO Y12 1904行動電話1支(含門號0000000000號sim卡1張、
    價值5千元)，得手後隨即離去。嗣盧祥龍醒後發現上揭物品
    遭竊，乃報警處理並撥打其遭竊之行動電話門號，結果係林
    曉樓接聽，始循線查悉上情。
  ㈢林曉樓於110年6月13日4時44分許，騎乘上開機車，行經呂淑
    慧所有坐落臺南市○○區○○路000號房屋前，見呂淑慧安裝在
    該處之監視器1台(品牌：小米，價值2,650元)無人看管，乃
    徒手竊取之，得手後隨即離去，嗣經呂淑慧報警調取監視錄
    影畫面後，循線查悉上情，並扣得該小米監視器1台（已發
    還呂淑慧）。
  ㈣林曉樓於110年5月12日18時38分許，騎乘上開機車，行經臺
    南市○區○○路0段000號「快樂鳥網咖」前，見黃奕銘所有放
    在車號000-0000號機車上之安全帽1頂(價值850元)無人看管
    ，認有機可乘，乃徒手竊取之，得手後隨即離去，嗣經黃奕
    銘報警調取監視錄影畫面後，循線查悉上情。
二、案分經盧祥龍訴由臺南市政府警察局永康分局及臺南市政府
    警察局第六分局、歸仁分局移送偵辦。
　　　　證據並所犯法條
一、證據清單及待證事實：
編號 證據名稱 待證事實 犯罪事實欄一、㈠部分（110年度偵字第13179號案件）   1 被告林曉樓經本署傳訊未到，其於警詢時之自白 被告坦承此部分之犯罪事實。 2 證人即被害人吳欣樺於警詢時之證述 證明其所有背包遭竊之事實。 3 現場監視錄影翻拍照片4張 被告行竊之經過。 

犯罪事實欄一、㈡部分（110年度偵字第14126號案件）   1 被告林曉樓經本署傳訊未到，其於警詢時之供述 被告矢口否認此部分之犯罪事實，辯稱：我當天並沒有去告訴人盧祥龍住處，案發前1天告訴人有來我家吃麵，同時同屋另名友人綽號「智偉」之人有拿我的手機去玩遊戲，可能因此將告訴人的sim卡留在我的手機內，所以我才會接到告訴人撥打該門號的電話云云。 2 證人即告訴人盧祥龍於警詢時及偵訊中經具結之證述 證明其所有金項鍊、行動電話遭竊及事後撥打該行動電話門號係被告接聽之事實。 3 臺南市政府警察局永康分局刑案現場勘察紀錄表暨勘察照片、臺南市政府警察局鑑定書各1份 現場床頭櫃上菸灰缸內採得之菸蒂，經送鑑定，其DNA型別與被告相符，證明本件確係被告所為之事實。 4 臺南市政府警察局永康分局復興派出所受（處）理案件證明單、受理各類案件紀錄表各1份 告訴人盧祥龍報案之經過。 5 現場暨被告手機持用行動電話門號0000000000號翻拍照片共14張 現場暨查獲情形。 

犯罪事實欄一、㈢部分（110年度偵字第14469號案件）   1 被告林曉樓於警詢時之供述 被告坦承有於上揭時地徒手摘取被害人呂淑慧所有之小米監視器1台之事實，然辯稱：我當時因為吃了藥，導致精神錯亂，誤認該監視器是我的云云。 2 證人即被害人呂淑慧於警詢時之證述 證明其所有之小米監視器1台遭竊之事實。 3 臺南市政府警察局永康分局扣押筆錄、扣押物品目錄表暨贓物認領保管單各1份 被告提出其所竊得之小米監視器1台，業據被害人呂淑慧領回之事實。 4 臺南市政府警察局永康分局鹽行派出所受（處）理案件證明單、受理各類案件紀錄表各1份 被害人呂淑慧報案之經過。 5 臺南市永康地政事務所建物所有權狀1紙 證明本件現場建物係被害人呂淑慧所有之事實。 6 現場暨監視錄影翻拍照片共12張 被告行竊之經過。 

犯罪事實欄一、㈣部分（110年度偵字第15339號案件）   1 被告林曉樓於警詢時之供述 被告坦承有於上揭時地徒手拿取告訴人黃奕銘所有安全帽之事實，然辯稱：我因為作化療的關係，記憶力衰退，覺得該安全帽是自己的，所以才會拿走云云。 2 證人即被害人黃奕銘於警詢時之證述 證明其所有安全帽遭竊之事實。 3 現場監視錄影翻拍照片8張 被告行竊之經過。 
二、核被告林曉樓所為，就犯罪事實欄一、㈠、㈢、㈣所載部分，
    係犯刑法第320條第1項之竊盜罪嫌，另就犯罪事實欄一、㈡
    所載部分，則係犯同法第321條第1項第1款之侵入住宅竊盜
    罪嫌。被告所犯上揭4罪間，犯意各別，行為互殊，請予分
    論併罰。又被告有前開犯罪事實欄所載之論罪科刑及執行情
    形，有本署刑案資料查註紀錄表1份在卷為憑，其於有期徒
    刑執行完畢後，5年以內故意再犯上揭有期徒刑以上之罪，
    為累犯，請依司法院大法官會議釋字第775號解釋文意旨，
    裁量是否加重其刑。至被告就上揭犯行，除犯罪事實欄一、
    ㈢所竊得之小米監視器1台已發還被害人呂淑慧外，其餘部分
    所竊得之物，為被告不法犯罪所得，請依法宣告沒收或追徵
    其價額。
三、依刑事訴訟法第251條第1項提起公訴。
　　此　致
臺灣臺南地方法院
中　　華　　民　　國　 110　　年　　8 　　月　　5 　　日
                              檢察官 黃 信 勇
本件證明與原本無異
中　　華　　民　　國　 110　　年　　8 　　月　　11　　日
                              書記官 鄭 夙 君
附錄所犯法條：
中華民國刑法第320條
意圖為自己或第三人不法之所有，而竊取他人之動產者，為竊盜
罪，處 5 年以下有期徒刑、拘役或 50 萬元以下罰金。
意圖為自己或第三人不法之利益，而竊佔他人之不動產者，依前
項之規定處斷。
前二項之未遂犯罰之。
中華民國刑法第321條
犯前條第 1 項、第 2 項之罪而有下列情形之一者，處 6 月以
上 5 年以下有期徒刑，得併科 50 萬元以下罰金：
一、侵入住宅或有人居住之建築物、船艦或隱匿其內而犯之。
二、毀越門窗、牆垣或其他安全設備而犯之。
三、攜帶兇器而犯之。
四、結夥三人以上而犯之。
五、乘火災、水災或其他災害之際而犯之。
六、在車站、港埠、航空站或其他供水、陸、空公眾運輸之舟、
    車、航空機內而犯之。
前項之未遂犯罰之。

臺灣臺南地方檢察署檢察官追加起訴書
                                    110年度偵字第18233號
　　　　　　　　　　　　　　　　　　110年度偵字第18654號
　　　　　　　　　　　　　　　　　　110年度偵字第19119號
　　　　　　　　　　　　　　　　　　110年度偵字第20471號
被　　　告　林曉樓　女　60歲（民國00年0月00日生）
　　　　　　　　　　　　住○○市○○區○○路000巷00號
　　　　　　　　　　　　國民身分證統一編號：Z000000000號
上列被告因竊盜案件，已經偵查終結，認應提起公訴，茲將犯罪
事實及證據並所犯法條分敘如下：
　　　　犯罪事實
一、林曉樓前因竊盜及毒品案件，分經法院判處應執行有期徒刑
    4月、5月、6月確定，入監接續執行後，於民國105年6月26
    日縮刑執行完畢。詎猶不知悔改，竟意圖為自己不法之所有
    ，分別為下列竊盜犯行：
  ㈠林曉樓於110年8月26日18時30分許至110年8月27日凌晨4時許
    間之某時，在臺南市○區○○路000號前，見黃鈺婷所有之車牌
    號碼000-0000號普通重型機車停放於該處，機車鑰匙尚未拔
    取，乃將該機車竊為己有，嗣於110年8月27日5時45分許，
    林曉樓騎乘該竊得之機車行經臺南市南區西門路1段與南寧
    街口，為警攔檢查獲，始悉上情。
  ㈡林曉樓於110年5月18日22時15分許、110年6月12日19時25分
    許，騎乘車牌號碼000-000號普通重型機車，行經臺南市永
    康區區中華路23巷1號前，見沈勝豐所有之洗手膏各1瓶（2
    瓶價值約新臺幣(下同)1,550元）放置在門口之洗手台上無
    人看管，乃徒手竊取洗手膏各1瓶，得手後隨即騎車離去，
    嗣經沈勝豐調閱監視錄影畫面並報警處理，循線查悉上情。
  ㈢林曉樓於110年7月24日20時46分許，騎乘車牌號碼000-000號
    普通重型機車，行經臺南市○○區○○街000號旁私人停車場，
    見吳承展所有之車牌號碼0000-00自小客車停放在該處且車
    門未鎖，乃自行開啟車門，徒手竊取車內之深色西裝外套1
    件、抗紫外線汽車遮陽板2片、防曬裙1件、ASUS筆記型電腦
    1台、釣竿1支、鐵製圓敲1個、現金硬幣約500元(總計價值
    共約1萬元)，得手後隨即騎車離去，嗣經吳承展發現失竊並
    報警處理，始調閱監視錄影畫面後查悉上情。
  ㈣林曉樓於110年8月3日19時30分，行經臺南市○○區○○○路000號
    商店前，見陳安住所有、放置在該商店門口拍賣車上之雙肩
    後背包2個(價值約798元)無人看管，認有機可乘，乃徒手竊
    取之，得手後隨即離去，嗣經陳安住發現失竊並報警處理，
    始調閱監視錄影畫面後查悉上情。
二、案經臺南市政府警察局第六分局及臺南市政府警察局永康分
    局移送偵辦。
　　　　證據並所犯法條
一、證據清單及待證事實：

編號 證據名稱 待證事實 犯罪事實欄一、㈠部分（110年度偵字第18233號案件）   1 被告林曉樓於本署偵查中之自白。 被告坦承犯罪事實欄一、㈠全部犯罪事實。 2 被害人黃鈺婷於警詢之證述。 被害人所有之車牌號碼000-0000號機車發現遭竊及其報案之經過。  3 車牌號碼000-0000號機車之車輛詳細資料表1紙。 車牌號碼000-0000號機車係黃鈺婷所有之事實。  4 臺南市政府警察局第六分局扣押筆錄、扣押物品目錄表、贓物認領保管單各1份。 警方查獲被告騎乘前揭機車之事實。  5 前揭機車失竊地點之照片、警方查獲被告騎乘該機車之照片、監視器錄影畫面翻拍照片、該機車鑰匙照片共13張。 警方查獲被告騎乘前揭機車之事實。 

犯罪事實欄一、㈡部分（110年度偵字第18654號案件）   1 被告林曉樓於警詢之供述。 被告坦承有於前揭時、地騎乘車牌號碼000-000號機車拿取洗手膏各1瓶之事實，惟辯稱：因為當時我有幻覺，以為洗手台上洗手膏是我本人的云云。 2 被害人沈勝豐於警詢之證述。 被害人所有之洗手膏發現遭竊及其報案之經過。 3 臺南市政府警察局永康分局扣押筆錄、扣押物品目錄表、贓物認領保管單各1份。 被告於本件經警查獲後，於110年8月3日自行提出拿取之洗手膏2瓶交還被害人之事實。 4 案發現場之監視器錄影畫面翻拍照片共8張。 被告行竊之經過。 5 案發現場照片共4張。 案發現場之情狀。 

犯罪事實欄一、㈢部分（110年度偵字第19119號案件）   1 被告林曉樓於警詢時之部分自白。 被告坦承有於前揭時、地騎乘車牌號碼000-000號機車，開啟車牌號碼0000-00自小客車車門，並竊取車內物品之事實，惟辯稱：我記得我有行竊財物，但我只記得筆電，其他物品我不太記得了云云。 2 被害人吳承展於警詢之證述。 被害人所有之車牌號碼0000-00號自小客車車內物品發現遭竊及其報案之經過。 3 案發現場照片1張、被告騎乘車牌號碼000-000號機車之監視器錄影翻拍照片1張、案發現場之監視器錄影畫面翻拍照片共8張。 被告行竊之經過。 

犯罪事實欄一、㈣部分（110年度偵字第20471號案件）   1 被告林曉樓於警詢之自白。 被告坦承犯罪事實欄一、㈣全部犯罪事實。 2 被害人陳安住於警詢之證述。 被害人所有之雙肩後背包1個發現遭竊及其報案之經過。 3 案發現場之監視器錄影畫面翻拍照片共5張。 被告行竊之經過。 

二、核被告林曉樓犯罪事實欄一、㈠至㈣所為，均係犯刑法第320
    條第1項之竊盜罪嫌。被告所犯上揭5罪間(犯罪事實欄一、㈡
    係2罪)，犯意各別，行為互殊，請予分論併罰。又被告有前
    開犯罪事實欄所載之論罪科刑及執行情形，有本署刑案資料
    查註紀錄表1份在卷為憑，其於有期徒刑執行完畢後，5年以
    內故意再犯上揭犯罪事實欄一、㈡有期徒刑以上之罪，為累
    犯，請依司法院大法官會議釋字第775號解釋文意旨，裁量
    是否加重其刑。至被告就上揭犯行，除犯罪事實欄一、㈠㈡所
    竊得之財物已發還被害人以外，其餘部分所竊得之物，為被
    告不法犯罪所得，請依法宣告沒收或追徵其價額。
三、追加起訴事由：
    查本件被告林曉樓前因竊盜案件，經本署檢察官以110年度
    偵字第13179、第14126、第14469、第15339號案提起公訴，
    現由貴院以110年度易字第741號案件（雲股）審理中，有該
    案起訴書及全國刑案資料查註紀錄表各1份附卷可佐。是本
    件與該案係一人犯數罪，為刑事訴訟法第7條第1項第1款之
    相牽連案件，依同法第265條第1項，得追加起訴，合併審判
    。
四、依刑事訴訟法第265條第1項追加起訴。
　　此　致
臺灣臺南地方法院
中　　華　　民　　國　 110　　年　　10　　月　　8 　　日
                              檢察官 廖 舒 屏
本件證明與原本無異
中　　華　　民　　國　 110　　年　　10　　月　　12　　日
                              書記官 鄭 夙 君
所犯法條：
中華民國刑法第320條
意圖為自己或第三人不法之所有，而竊取他人之動產者，為竊盜
罪，處 5 年以下有期徒刑、拘役或 50 萬元以下罰金。
意圖為自己或第三人不法之利益，而竊佔他人之不動產者，依前
項之規定處斷。
前二項之未遂犯罰之。